【裁判字號】    99,上易,781
【裁判日期】    990409
【裁判案由】    竊盜
【裁判全文】
臺灣高等法院刑事判決                 99年度上易字第781號
上  訴  人
即  被  告  甲○○
上列上訴人因竊盜等案件，不服臺灣基隆地方法院98年度易字第
636號，中華民國99年2月11日第一審判決（起訴案號：臺灣基隆
地方法院檢察署98年度偵字第3665號），提起上訴，本院判決如
下：
    主  文
上訴駁回。
    理  由
一、按依刑事訴訟法第350條、第361條、第362條、第367條規定
    ，不服地方法院之第一審判決而上訴者，須提出上訴書狀，
    並應敘述具體理由，為上訴必備之程式；其所提出之書狀未
    敘述上訴理由，或僅曾以言詞陳述上訴理由者，均應於上訴
    期間屆滿後20日內補提理由書於第一審法院。第一審法院經
    形式審查，認逾期未補提上訴理由者，應定期間先命補正；
    逾期未補正者，為上訴不合法律上之程式，應以裁定駁回。
    倘已提出上訴理由，但所提非屬具體理由者，則由第二審法
    院以上訴不合法律上之程式，判決駁回。而所謂具體理由，
    必係依據卷內既有訴訟資料或提出新事證，指摘或表明第一
    審判決有何採證認事、用法或量刑等足以影響判決本旨之不
    當或違法，而構成應予撤銷之具體事由，始克當之（例如：
    依憑證據法則具體指出所採證據何以不具證據能力，或依憑
    卷證資料，明確指出所為證據證明力之判斷如何違背經驗、
    論理法則）；倘僅泛言原判決認定事實錯誤、違背法令、量
    刑失之過重或輕縱，而未依上揭意旨指出具體事由，或形式
    上雖已指出具體事由，然該事由縱使屬實，亦不足以認為原
    判決有何不當或違法者（例如：對不具有調查必要性之證據
    ，法院未依聲請調查亦未說明理由，或援用證據不當，但除
    去該證據仍應為同一事實之認定），皆難謂係具體理由，俾
    與第二審上訴制度旨在請求第二審法院撤銷、變更第一審不
    當或違法之判決，以實現個案救濟之立法目的相契合，並節
    制濫行上訴（最高法院97年度台上字第892 號、97年度台上
    字第1402號、98年度台上字第2133號、98年度台上字第2158
    號、98年度台上字第2189號、98年度台上字第2204號、98年
    度台上字第4122號、98年度台上字第4196號、98年度台上字
    第4215號、98年度台上字第4225號、98年度台上字第4238號
    、98年度台上字第4304號、98年度台上字第4468號、98年度
    台上字第4476號、99年度台上字第482 號、99年度台上字第
    870 號、99年度台上字第884號、99年度台上字第987號、99
    年度台上字第1209號、99年度台上字第1220號、99年度台上
    字第1318號等判決意旨參照）。又原審法院對上訴書狀有無
    記載理由，為形式上之審查，認有欠缺，且未據上訴人自行
    補正者，固應定期間先命補正。然上訴理由是否具體，依96
    年7月4日刑事訴訟法第361 條修正理由三之說明，屬第二審
    法院審查範圍，不在命補正之列。
二、本件原審依憑證人林玉秀、乙○○、羅呂候、莊榮臻等之證
    言、扣案鑰匙1 支、基隆市警察局第一分局扣押筆錄、贓物
    認領保管單、照片、暨本院被告前案紀錄表，認定上訴人即
    被告甲○○有下列前案紀錄（構成累犯）：(1)曾因竊盜案件
    ，經臺灣基隆地方法院以90年度基簡字第771 號判處有期徒
    刑3月確定，於91年5月25日執行完畢，又因竊盜及毒品案件
    ，經臺灣基隆地方法院分別以93年度訴字第250 號及94年度
    基簡字第26號判處有期徒刑10月、4 月確定，經裁定定應執
    行刑為有期徒刑1年確定，於95年1月18日執行完畢（構成累
    犯）。(2)又因竊盜案件，經臺灣基隆地方法院於96年7月6日
    以96年度易字第347 號判決竊盜共10罪，判處應執行有期徒
    刑1年，嗣上訴，經本院於97年1月29日，以96年度上易字第
    1928號判決上訴駁回確定，嗣經本院以97年度聲減字第35號
    裁定減為應執行有期徒刑6 月，如易科罰金，以1千元折算1
    日確定，嗣於97年10月14日縮短刑期期滿執行完畢（構成累
    犯）。詎不知悔改，猶基於意圖為自己不法所有之犯意，於
    98年8月10日晚上7時許，以自備鑰匙，開啟大門，無故侵入
    乙○○所有位於基隆市○○區○○路57號5 樓而由丙○○租
    用充當倉庫夜間並無人所在之建築物，竊取丙○○所有之御
    茶園飲料2瓶、白長壽香煙1包，嗣於同日晚上11時許丙○○
    前往查看發現，報警於翌日凌晨0時5分許查獲，並扣得甲○
    ○所有供犯本案用之鑰匙1 支、已飲用之上揭飲料空瓶及白
    長壽香煙1 包。適用刑法第306條第1項、第320條第1項、第
    47條第1項、第51條第5款、第41條第1項前段、第38條第1項
    第2 款，刑法施行法第1之1條，論處甲○○無故侵入他人建
    築物，累犯，處有期徒刑3月，如易科罰金，以新台幣1,000
    元折算1日，扣案鑰匙1支沒收之；又竊盜，累犯，處有期徒
    刑3月，如易科罰金，以新台幣1,000 元折算1日。應執行有
    期徒刑5 月，如易科罰金，以新台幣1,000元折算1日，扣案
    鑰匙壹支沒收之。核無違誤或不當。
三、上訴意旨略以：原判決認定之犯罪事實，均非伊所為，何來
    刑期，伊要上訴云云。第查：證據之取捨及證據之證明力如
    何，由事實審法院自由判斷，此項自由判斷職權之行使，倘
    係基於日常生活經驗所得之定則者，即屬合於經驗法則。若
    本於理則上當然之定則所為之論斷，即為合乎論理法則，均
    不容任意指摘為違法或不當（最高法院30年上字第597 號判
    例、91年度台上字第2395號、87年度台上字第2168號、85年
    度台上字第4531號、83年度台非字第318 號、83年度台上字
    第1008號等判決可資參照）。原審依據上揭事證綜合判斷，
    認定上訴人確有無故侵入他人建築物及竊盜等犯行，已詳敘
    其取捨證據及認定事實之心證理由，並無憑空推論之情事，
    所為證據之論斷，亦無違經驗法則及論理法則。上訴人即被
    告倘若不符，自應就原判決採證認事，有何違法或不當，而
    為具體之指摘。上訴意旨僅空泛辯稱原判決認定之犯罪事實
    ，均非伊所為，對於原判決採證認事，有何違法或不當而構
    成應予撤銷之具體事由，並無一語敘及。衡以首開規定及說
    明，被告不服原判決提起上訴，並未提出合於刑事訴訟法第
    361條第2項規定之具體理由，與未提出具體理由無異，其上
    訴不合法律上之程式，爰不經言詞辯論，予以駁回。
據上論結，應依刑事訴訟法第367條前段、第372條，判決如主文
。
中    華    民    國    99    年     4     月    9    日
                  刑事第十二庭審判長法  官  蔡永昌
                                    法  官  蔡國在
                                    法  官  蔡新毅
以上正本證明與原本無異。
不得上訴。
                                    書記官  賴立旻
中    華    民    國    99    年    4     月    12    日

司法院資訊處製作；財團法人民間司法改革基金會備份。
